臺灣嘉義地方法院民事判決　96年度訴字第204號
原　　　告　丁○○
　　　　　　　　　　　　號
　　　　　　丙○○
法定代理人　乙○○
共　　　同
訴訟代理人　林國一律師
被　　　告　甲○○
訴訟代理人　何永福律師
上列當事人間請求損害賠償事件，本院於民國96年10月11日言詞
辯論終結，判決如下：
　　主　　　文
被告應給付原告丁○○、丙○○新台幣依序各為捌萬柒仟
捌佰捌拾貳元、貳仟肆佰肆拾伍元，及均自民國九十六年四月
二十一日起至清償日止，按週年利率百分之五計算之利息。
原告其餘之訴駁回。
訴訟費用由被告負擔百分之四，餘由原告負擔。
本判決原告勝訴部分各得假執。但被告如依序以新台幣捌萬柒仟
捌佰捌拾貳元、貳仟肆佰肆拾伍元為原告丁○○、丙○○預供擔
保，得免為假執行。
原告其餘假執行之聲請駁回。
    事實及理由
壹、原告起訴主張：
一、被告於民國94年7月14日下午1時46分許，駕駛車牌號碼C5-6
    790號自用小客車，沿嘉義育人路由東向西行駛，途經育人
    路與大同路之設有行車管制號誌之交叉口時，疏未注意，亦
    未減速慢行，撞及原告丁○○駕駛車牌號碼為OQM-200並搭
    載原告丙○○之重型機車，原告等人車倒地，致原告丁○○
    受有右下肢壓碎傷合併右足踝及跟骨開放性骨折、皮膚壞死
    ，經開放性復位內固定術後合併皮膚跟骨壞死等傷害，原告
    丙○○受有右側脛骨骨折、臉部多處撕裂傷，而被告前開過
    失傷害犯行，經本院95年度嘉交簡字第340號刑事簡易判決
    處刑確定在案。
二、按汽車、機車或其他非依軌道行駛之動力車輛，在使用中加
    損害於他人者，駕駛應賠償因此所生之損害，不法侵害他人
    之身體或健康者，對於被害人因此增加之生活費用上需要時
    ，應負賠償責任；不法侵害他人之身體健康，被害人雖非財
    產上之損害，亦得請求賠償相當金額；不法損害他人之物者
    ，被害人得請求賠償其物因毀損所減少之價額；負損害賠償
    責任者，除法律上另有規定或契約另有訂定外，應回復他方
    損害發生之原狀，第一項情形債權人得請求支付回復原狀所
    必要之費用，以待回復原狀。民法第191條之2、第193條、
    第195條第1項、第196條、第213條第1項、第3項分別定有明
    文。被告駕車將原告等撞傷，原告自得依上揭法律規定，向
    被告請求賠償，請求之項目及金額如下。
三、原告丁○○部分：
  (一)支出醫療費用：新台幣（下同）199,456元
  (二)增加生活費用：
  1.就醫之車資共3,800元
    自94年9月28日起至95年12月21日就醫車資共計3,800元。
  2.購買看護墊3,736元、尿布8,761元、濕巾706元、棉花棒718
    元、透氣膠帶410元、繃帶651元、紗布484元、生理食鹽水
    230元、人工皮及美容膠960元、優碘320元、冰枕及新黴素
    220元等醫療物品，計17,196元。
  3.輪椅2,988元；
  4.助行器900元；
  5.人工骨15,000元；
  6.百合血清蛋白10,800元；
  7.機車修車費26,850元：
    由泓信機車行所修復，此有該機車行之收據可稽。
  8.看護費用113,000元：
    自94年7月25日至94年9月28日聘請設於嘉義榮民醫院內之三
    奇病患看護中心之看護，一天二班，每班1,000元，共計113
    班，共花費113,000元
  (三)工作能力損失1,610,090元
    原告為45年9月24日生，94年7月14日車禍時49歲，計算工作
    至60歲，尚有11年，原告前從事保母工作，每月收入15,000
    元，即便到碾米工廠工作，每月收入亦同。以每月收入15,0
    00元計算11年之工作收入，並依霍夫曼係數扣除中間利息，
    原告之工作收入損失為1,610,090元（15000128.949490
    ＝0000000）
  (四)精神損失方面：
    原告受有上述傷害，經過1年8個月之醫療尚無法痊癒，右腳
    踝仍腫脹無法穿鞋，且奇形怪狀，爰請求精神上損失800,00
    0元。
  (五)總計被告應賠償原告丁○○2,824,009元，扣除已請領之保
    險費549,990元及被告已給付原告200,000元後，被告應給付
    原告丁○○2,074,019元
四、原告丙○○部分：
  (一)支出醫療費用10,621元。
  (二)薪資損失：57,552元
    原告在嘉義中興餐廳任職服務員，每天工作八小時，每星期
    工作五天，車禍前時薪79元，原告於94年7月14日車禍至94
    年10月20日工作，有69天不能工作的薪資損失43,608元（79
    698＝43608），其後自95年7月20日至95年8月15日接受
    手術取出所植入之鋼釘，有21天無法工作，計損失薪資13,9
    44元（83218＝13944），總計薪資損失57,552元。
  (三)原告因本件車禍右側脛骨骨折、臉部多次撕裂傷，精神上非
    常痛苦，爰請求精神上損害60,000元。
  (四)合計原告丙○○請求被告賠償之金額為128,173元。
  (五)原告丙○○已請領強制險48,824元
五、對被告抗辯所為之陳述：
  (一)關於機車修理費原告同意扣除折舊。
  (二)就工作能力損失及薪資損失方面：
  1.原告丁○○工作能力損失方面，依原告丁○○受傷程度，目
    前仍就診中，而且需他人照顧，也無法再擔任保母工作，工
    作能力喪失應為百分之百。
  2.原告丙○○薪資損失方面有臺灣百勝肯德雞股份有限公司之
    證明可稽，且原告丙○○有再次動手術，術後仍須休養，榮
    民醫院病歷摘要並未考量此點。
  (三)被告過失責任比例應為四成。
六、並聲明：(一)被告應給付原告丁○○2,074,019元，及自起訴
    狀繕本送達之翌日即起至清償日止，按週年利率百分之五計
    算之利息；(二)被告應給付原告丙○○128,173元，及自起訴
    狀繕本送達之翌日即起至清償日止，按週年利率百分之五計
    算之利息；(三)原告願供擔保，請准宣告假執行。
貳、被告抗辯：
一、就原告丁○○賠償金額部分
  (一)就醫療費用部分：
    原告丁○○醫療費用收據有兩張重複，應提出總額收據。
  (二)就增加生活費用部分：
  1.就車資共3,800元、購買看護墊3,736元、尿布8,761元、濕
    巾706元、棉花棒718 元、透氣膠帶410元、繃帶651元、紗
    布484元、生理食鹽水230元、人工皮及美容膠960元、優碘
    320元、冰枕及新黴素220元等醫療物品；輪椅2,988元；助
    行器900元；人工骨15,000元；百合血清蛋白10,800元等之
    金額及必要性均不爭執。
  2.原告丁○○機車為87年4月22日出廠，迄今已逾9年，其機車
    修理費自應扣除折舊。
  3.對原告丁○○支出看護費113,000元並不爭執。
  (三)嘉義榮民醫院病歷摘要報告認為原告丁○○屬「殘廢等級九
    」，目前最高法院見解認為：學者曾隆興所著「現代損害賠
    償法論」中，殘廢等級第九級喪失勞動能力百分之五十三點
    八三，並不可採，蓋上述見解僅作者個人主觀意見，尚乏醫
    學臨床理論作為依據。被告認為應依「勞工保險殘廢給付標
    準表」中之「殘廢等級」及「給付標準」之日數作比例計算
    ，依第一等及給付天數為1200天為標準，第九等級給付天數
    為280天，以280除以1200為百分之23.33，被告認為原告丁○○喪失勞動能力為百分之22.33。
二、就原告丙○○賠償金額部分
  (一)對原告丙○○所支出之醫療費用不爭執。
  (二)原告丙○○植入鋼釘及嗣後取出鋼釘之住院期間及必要休養
    時間，應不需長達90天，因此薪資損失之天數，應依嘉義榮
    民醫院病歷摘要報告所述，以7天為限。
  (三)被告學歷為高中畢業，目前無業，育有三名子女，配偶李瑞
    西有輕度肢障，是原告二人請求之精神上損害賠償金額過高
三、本件車禍過失責任比例部分
    依嘉雲區車輛行車事故鑑定委員會鑑定意見書之鑑定意見，
    原告丁○○因「行經行車管制號誌交岔路口，左轉彎車未讓
    對向直行車先行，為肇事主因」，被告未注意車前狀況為肇
    事次因。是原告應負百分之70與有過失責任。另丁○○為原
    告丙○○之使用人，依民法第224條規定，原告丙○○亦應
    負百分之70之與有過失。
四、並聲明：(一)原告之訴駁回；(二)訴訟費用由原告負擔；(三)如受
    不利益判決，被告願供擔保，請准宣告免為假執行。
參、本件依民事訴訟法第270條之1第1項第3款規定，整理並協議
    兩造不爭執事項暨簡化爭點為：
一、兩造不爭執之事項
  (一)被告於94年7月14日下午1時46分許，駕駛車牌號碼C5─6790
    號自用小客車，沿嘉義市○○路，由東往西方向行駛，途經
    育人路與大同路之設有行車管制號誌之交岔路口時，與原告
　　丁○○騎乘車牌號碼OQM─200號之重型機車（搭載其女丙○○）發生碰撞，致丁○○受有右下肢壓碎傷合併右足踝及跟
    骨開放性骨折、皮膚壞死經開放性復位內固定術後合併皮膚
    跟骨壞死等傷害；丙○○受有右側脛骨骨折、臉部多處撕裂
    傷之傷害。
　(二)原告丁○○因上開傷勢支出計程車車資共計3,800元、看護
  　費用113,000元、輪椅2,988元、助行器900元、看護墊3,736
    元、紙尿布8,761元、濕巾706元、棉花棒718元、透氣膠410
    元、繃帶651元、紗布484元、生理食鹽水230元、人工皮及
    美容膠960元、優碘320元、冰枕及新黴素220元、人工骨15,
    000元、百合血清蛋白10,800元之費用（共計163,684元），
    暨原告丙○○支出醫療費用10,621元之部分，原告對於支出
    項目、金額及必要性均不爭執。
　(三)原告丁○○因上開車禍支出機車修理費用26,850元。
　(四)原告丁○○每月收入為15,000元；原告丙○○車禍時之時薪
  　為79元，於95年7月20日再次手術時之時薪為83元。
　(五)原告丁○○、丙○○分別獲強制汽車責任險理賠549,990元
  　、48,824元。
　(六)被告已給付原告丁○○200,000元。
  (七)上開事實，業據原告提出診斷證明書、醫療費用收據、車資
    收據、購買物品收據、原告丁○○傷勢照片、機車修理費收
    據、郵政存簿儲金簿交易明細、原告丙○○工作時薪證明等
    為證（詳本院卷第11至21、68至71、43至67、94、95、102
    至108、126至133頁），並有榮民醫院就原告丁○○支出醫
    療用品之必要性函覆本院函文在卷可按（詳本院卷第176頁
    ），且為被告所不爭執，堪信屬實。
二、經兩造協議簡化之爭點
　(一)原告丁○○請求醫療費用199,456元，是否有理由？
　(二)原告丁○○機車修理費用請求26,850元，是否有理由？
　(三)原告丁○○喪失勞動能力之百分比？其得請求喪失勞動能力
  　之金額若干？
　(四)原告丙○○得請求薪資損失之金額為何？
　(五)原告二人分別請求之精神慰撫金800,000元及60,000元，是
  　否有理由？
　(六)原告就本件車禍是否與有過失？過失責任比例為何？
肆、本院之判斷
一、被告就本件車禍發生應有過失
  (一)按汽車行駛至無號誌之交岔路口，應減速慢行，作隨時停車
    之準備；再汽車行駛時，駕駛人應注意車前狀況及兩車併行
    之間隔，並隨時採取必要之安全措施，道路交通安全規則第
    94條第3項定有明文。本院調閱本院95年度嘉交簡字第340號
    被告過失傷害刑事案件，依卷內所附之道路交通事故調查報
    告表所載，本件車禍發生時天候、路況皆良好，並無不能注
    意之情事，被告竟疏未注意貿然行駛，致煞避不及而發生碰
    撞，致丁○○及丙○○受有傷害，則被告就本件事故之發生
    ，當有未善盡前揭注意義務之過失。且本件經送請台灣省嘉
    雲區車輛行車事故鑑定委員會鑑定結果，其意見書之結論亦
    認為：「甲○○駕駛自用小客車，行經行車管制號誌交岔路
    口，未注意車前狀況，為肇事次因」，此有該會於95年1月3
    日以嘉雲鑑字第094580670C號函所出具之鑑定意見書附於前
    開刑事案件可按，本院參酌道路交通事故調查報告表、現場
    圖及現場照片，認該鑑定意見與本院所調查之事證相符，堪
    予採認。被告過失駕駛行為，既為本件車禍之肇事原因，而
  　原告二人因本件車禍亦受有前揭傷害，則原告所受傷害與被
    告過失駕駛行為間有相當因果關係，亦可認定。復參酌被告
    所為過失傷害犯行，業經本院刑事庭判處罪刑確定，此經本
    院依職權調取本院95年度嘉交簡字第340號過失傷害刑事案
    卷查閱無訛。
　(二)按故意或過失，不法侵害他人之權利者，負損害賠償責任；
  　不法侵害他人之身體或健康者，對於被害人因此喪失或減少
    勞動能力或增加生活上之需要時，應負損害賠償責任；不法
    侵害他人之身體、健康、名譽、自由、信用、隱私、貞操，
    或不法侵害其他人格法益而情節重大者，被害人雖非財產上
    之損害，亦得請求賠償相當之金額，民法第184條第1項前段
    、第193條第1項及第195條第1項前段分別定有明文。本件被
　　告疏未注意車前狀況，貿然行駛而與原告發生碰撞肇致本件
  　事故，致原告受有身體之傷害，被告不法侵害原告之身體應
    負過失責任，既經認定，則被告對於原告因此所受之損害，
    依前揭規定，自應負賠償責任。是原告本於侵權行為損害賠
    償之法律關係，請求被告負損害賠償責任，即屬有據。茲就
    兩造協議簡化之爭執事項，分別論述如下：
二、原告丁○○請求醫療費用199,456元，是否有理由？
    原告丁○○主張其因本件車禍支出醫療費用199,456元，然
    為被告所否認，辯稱：其醫療費用收據有兩張重複，應提出
    總額收據等語。本院向行政院國軍退除役官兵輔導委員會嘉
    義榮民醫院（下稱榮民醫院）函詢原告丁○○自車禍迄今支
    出之醫療費用，經該院檢附原告丁○○自車禍迄今之相關醫
    療費用明細表，本院核閱該院檢附原告丁○○之門急診醫療
    費用明細表、出院費用明細表，合計自付金額各為10,841元
    及198,586元，總計支出醫療費用自付額共為209,427元等情
    ，有榮民醫院96年7月4日嘉醫行字第0960003626號函文檢附
    原告丁○○之門急診醫療費用明細表、出院費用明細表在卷
    可參（詳本院卷第141至160元）。而原告丁○○於前開醫療
    費用支出範圍內請求被告賠償199,456元，洵屬可採。
三、原告丁○○機車修理費用請求26,850元，是否有理由？
  (一)按不法毀損他人之物者，被害人得請求賠償其物因毀損所減
  　少之價額，民法第196條定有明文；又依民法第196條請求賠
    償物被毀損所減少之價額，得以修復費用為估定之標準，但
    以必要者為限（例如修理材料以新品換舊品，應予折舊），
    此有最高法院77年5月17日民事庭會議決議可資參照。原告
    主張因本件車禍致其所有之機車受損而支出修車費用26,850
    元等語，業據提機車修理收據為證（詳本院卷第102頁），
    則前開零件費用既係以新零件更換損壞之舊零件，揆諸上開
　　說明，於計算本件損害賠償額時，自應將零件折舊部分予以
  　扣除或計算殘值。
  (二)查原告所有之機車係87年4月23日出廠，有完稅照證在卷可
    參（詳本院卷第103頁），距離本件事故發生時間即94年7月
    14日，使用6年3個月，依行政院所頒固定資產耐用年數表及
    固定資產折舊率表，耐用年數為5年，原告所有之機車已超
    過前開耐用年數，故以5年加以計算。依平均法計算其折舊
    （即以固定資產成本減除殘價後之餘額，按固定資產耐用年
    數表規定之耐用年數平均分攤，計算折舊額)，每年折舊率
    為5分之1即0.2，則前揭零件部分之折舊額為22,375元，零
    件扣除折舊後之價值為4,475元【計算式：殘價＝取得成本
    ÷ (耐用年數＋1)，即26,850÷ (5+1)＝4,475；折舊額＝
    ( 取得成本－殘價)×0.2×年數，即 (26,850－4,475)×
    0.2×5＝22,375，(26,850－22,375＝4,475)}。故原告得請
    求賠償之修復費用為4,475元，逾此範圍之請求，即屬無據
    。
四、原告丁○○喪失勞動能力之百分比？其得請求喪失勞動能力
  　之金額若干？
  (一)原告主張其為45年9月24日生，94年7月14日車禍時為49歲，
    之前從事保母工作，每月收入15,000元之事實，固為被告所
    不爭執，惟原告復主張因車禍所受傷勢，致其完全喪失勞動
    能力云云，則為被告否認。本院就原告丁○○之傷勢及自述
    之工作內容，向榮民醫院函詢其傷勢是否達殘廢標準？該院
    函覆稱：病患因右大腿、右膝骨折、右下肢開放性骨折合併
    組織缺損、行游離皮瓣手術，合併皮瓣肥大、右下肢功能障
    礙，並住院接受骨折復位固定手術、游離皮瓣手術、補皮手
    術，後因皮瓣肥大及骨髓炎，接受多次皮瓣抽脂手術及抗生
    素治療。病患右下肢符合下肢機能障害144項，下肢三大關
    節中有一大關節喪失機能者，殘廢等級為第9級等情，有榮
    民醫院96年8月1日嘉醫行字第0960004698號函及檢附之病歷
    摘要報告在卷可參（詳本院卷第175、176頁），堪認原告丁○○右下肢已達殘廢程度，且殘廢等級為強制汽車責任險殘
    廢給付標準表所定之第9級。
  (二)本院參酌本件原告丁○○於車禍前擔任保母工作，工作內容
    包括為托育嬰孩洗澡、餵食及換尿布等，再參以幼兒學步過
    程中，保母必須時時跟隨左右，幼兒貿然抓食或奔跑，保母
    亦必須立即上前阻止，以確保幼兒安全無虞。易言之，對原
    告擔任之保母工作而言，能正常行走應為工作所必須具備之
    條件。然其因右下肢大關節喪失機能，走動尚須他人扶持，
    對於開始學步之幼兒，應已無法再善盡保母職責，故本院認
    原告喪失勞動能力應達百分之70。至於被告雖主張應依「勞
    工保險殘廢給付標準表」中之「殘廢等級」及「給付標準」
    之日數作比例計算，依第一等級給付天數為1200天為標準，
    第九等級給付天數為280天，以280除以1200，主張原告丁○○喪失勞動能力為百分之22.33云云，惟本件榮民醫院鑑定
    殘廢等級之依據係「強制汽車責任險殘廢給付標準表」，並
    依該標準表認定殘廢等級為第9級，然該標準表與被告主張
    之「勞工保險殘廢給付標準表」認定殘廢內容及等級並非相
    同，故被告以依「強制汽車責任險殘廢給付標準表」認定之
    殘廢等級，套用至「勞工保險殘廢給付標準表」之殘廢等級
    加以換算喪失勞動能力之百分比，亦無可採。
  (三)原告丁○○於94年7月14日車禍時為49歲，至強制退休年齡
    60歲，尚有11年之工作年限。原告先前從事休母工作，每月
    收入15,000元，以每月收入15,000元計算11年之工作收入，
    並依霍夫曼係數扣除中間利息，再依原告丁○○喪失之勞動
    能力之百分比計算，原告丁○○工作收入損失應為1,127,06
    4元（15, 000×12×11×8.00000000×70%＝1,127,063.7，
    元以下四捨五入）。
五、原告丙○○得請求薪資損失之金額為何？
  (一)原告丙○○主張其車禍時在餐廳廚房任職，工作內容包括煮
    食及清潔工作，有時須負責外場櫃台工作，工作時須不時走
    動，每天工作8小時，每星期工作5天，車禍前時薪79元，再
    次手術時之時薪為83元之事實，固為被告所不爭執，然原告
    丙○○其於94年7月14日車禍至94年10月20日工作，有69 天
    不能工作的薪資損失，其後自95年7月20日至95年8月15日接
　　受手術取出所植入之鋼釘，有21天無法工作，共計損失薪資
  　57,552元，為被告所否認。本院就原告丙○○自述之工作內
    容及所受傷勢，向榮民醫院函詢原告丙○○無法工作之期間
    為何？經該院函覆稱：病患丙○○於94年7月14日急診入院
    接受右脛骨骨折開放性復位及鋼釘內固定手術、臉部傷口補
    皮及縫合手術，95年7月20日再次入院接受右脛骨鋼釘拔除
    手術，其右脛骨骨折部分，自95年7月20日第二次手術之日
    起再休養6個月，即可從事一般輕便工作等語，有該院96年
    10 月11日嘉醫行字第0960005860號函及病歷摘要報告在卷
    可參（詳本院卷第194頁）。
  (二)基此，原告丙○○第二次手術之後，至少須休養6個月才能
    從事一般輕便工作，依其一個星期工作5天，一天工作8小時
    而言，6個月不能工作之薪資損失應為79,680元（5天/星期
    ×8小時/天×4星期/月×6月×83元/小時＝79,680），其於
    此範圍內請求被告賠償不能工作之損失57,552元，自屬可採
    。至於被告辯稱原告丙○○必要休養時間，應依榮民醫院病
    歷摘要報告所述以7天為限云云，然榮民醫院前揭病歷摘要
    僅就原告丙○○臉部傷勢所為之回覆，經本院再次就原告丙○○右脛骨骨折之傷勢函詢，榮民醫院方就骨折傷勢函覆休
    養期間應為6個月等語，被告徒執榮民醫院針對原告丙○○
    臉部傷勢之函覆，辯稱原告丙○○僅須休養7天云云，要無
    可採。
六、原告二人分別請求之精神慰撫金800,000元及60,000元，是
  　否有理由？
  (一)原告丁○○、丙○○請求被告賠償精神慰撫金各800,000元
    及60,000元等語，被告則抗辯請求之金額過高。本院審酌原
　　告因本件車禍事故受有受有右下肢壓碎傷合併右足踝及跟骨
  　開放性骨折、皮膚壞死經開放性復位內固定術後合併皮膚跟
    骨壞死之傷害，其右下肢更已達殘廢程度，原告丙○○則受
    有右側脛骨骨折、臉部多處撕裂傷之傷害，原告二人身體及
　　精神上皆受有痛苦，原告丁○○之右下肢更因而腫漲變形，
  　復經本院調閱稅務電子閘門財產所得調　件明細表記載，原
    告丁○○名下有1筆建物2筆土地，價值總計718,771元，原
    告丙○○94年度所得總額為63,301元，名下則無任何財產，
    被告為高中畢業，目前無業，育有三名子女，配偶李瑞西為
    玻璃工作，患有輕度肢障等情，業據被告陳明在卷。本院審
    酌兩造上開經濟能力、身分、地位，及原告所受痛苦等一切
    情狀，認原告丁○○、丙○○請求被告賠償其精神慰撫金以
    600,000元及60,000元為適當，應予准許，逾此部分之請求
    ，則為無理由，應予駁回。
　(二)綜上，原告丁○○得請求被告賠償之金額應為2,094,679元
  　（199,456＋163,684＋4,475＋1,127,064＋600,000＝2,094
    ,679）；原告丙○○得請求被告賠償之金額應為128,173元
    （10,621＋57,552＋60,000＝118,173）。
七、原告就本件車禍是否與有過失？過失責任比例為何？
　　按損害之發生或擴大，被害人與有過失者，法院得減輕賠償
  　金額或免除之，民法第217條規定甚明。查本件車禍案件經
    送請台灣省嘉雲區車輛行車事故鑑定委員會鑑定結果，其意
    見書之結論認為：「丁○○駕駛重機車，行經行車管制號誌
    交岔路口，左轉彎車未讓直行車先行，為肇事主因；甲○○
    駕駛自用小客車，行經行車管制號誌交岔路口，未注意車前
    狀況，為肇事次因」，有該會於95年1月3日嘉雲鑑字第0945
    80670C號函所出具之鑑定意見書附於前開刑事案卷可參，本
    院該刑事案卷所附之道路交通事故調查報告表、現場圖及現
    場照片，認該鑑定意見與本院認定之事證相符，堪予採信。
    至於原告雖辯稱原告當時已快要通過路口，因被告闖黃燈而
    遭撞上云云，然亦自承就被告闖黃燈一事無法舉證，則原告
    前揭所辯既無憑據，自難採信。本院斟酌雙方過失情節之輕
    重，認原告丁○○及被告間應分別負擔之過失責任比例各為
    六成與四成，且原告丁○○為原告丙○○之使用人，原告丙○○亦應負六成之與有過失，並依此標準減輕被告之賠償責
    任。則依上開過失責任比例分擔後，原告丁○○得請求之賠
    償額為837,872元（2,094,679×0.4＝837,871.6，元以下四
    拾五入）；原告丙○○得請求之賠償金額為51,269元（128,
    173×0.4＝51,269.2，元以下四捨五入）
八、再按強制汽車責任保險法第32條規定，保險人依本法規定所
    為之保險給付，視為被保險人損害賠償金額之一部分；被保
    險人受賠償請求時，得扣除之。經查，原告丁○○、丙○○
    各已受領強制汽車責任保險理賠金549,990元、48,824元，
    業據原告提出存摺交易明細在卷可參，且為兩造所不爭執，
    則扣除所領取之強制保險理賠償金後，原告丁○○、丙○○
    得向被告請求之金額各為287,882元（837,872－549,990＝
    287,882）、2,445元（51,269－48,824＝2,445）。末查，
    本件車禍發生後，被告業已給付原告丁○○200,000元，此
    為兩造所不爭執，此部分亦應予扣除，故扣除前開200,000
    元後，原告丁○○得向被告請求之金額應為87,882元（287,
    882－200,000＝87,882）。
九、末按給付有確定期限者，債務人自期限屆滿時起，負遲延責
    任。給付無確定期限者，債務人於債權人得請求給付時，經
    其催告而未為給付，自受催告時起，負遲延責任。其經債權
    人起訴而送達訴狀，或依督促程序送達支付命令，或為其他
    相類之行為者，與催告有同一之效力。民法第229條第1項、
    第2項定有明文。又遲延之債務，以支付金錢為標的者，債
    權人得請求依法定利率計算之遲延利息，為同法第233條第1
    項前段所明定。本件原告請求被告給付損害賠償，並未定有
    給付期限，原告以起訴狀繕本送達被告作為催告之意思表示
    ，併請求自起訴狀繕本送達被告翌日起至清償日止，按法定
    利率計算之遲延利息，於法有據，本件起訴狀繕本於96年4
    月20日送達被告，有送達證書在卷可稽，則原告請求自96年
    4月21日起至清償日止，按週年利率百分之5計算之遲延利息
    ，為有理由，應予准許。
伍、從而，原告二人依侵權行為之法律關係，於原告丁○○、丙○○請求被告賠償之金額各在87,882元及2,445元，及均自
    96年4月21日起至清償日止，按週年利率百分之5計算之利息
    範圍內，為有理由，應予准許，逾此範圍之請求，為無理由
    ，應予駁回。
陸、本件原告雖陳明願供擔保請准宣告假執行，惟本判決原告勝
    訴部分未逾500,000元，爰依職權宣告假執行，被告亦陳明
    願供擔保，聲請免為假執行，核無不合，爰酌定相當擔保金
    額分別准許之；至原告敗訴部分，其假執行之聲請已失所附
    麗，應併予駁回。
柒、據上論結，本件原告之訴為一部有理由，一部無理由，依民
    事訴訟法第79條、第389條第1項第5款、第392條第2項、第3
    項，判決如主文。
中　　華　　民　　國　　96　　年　　10　　月　　25 　 日
                  民事第二庭    法　官　林中如
上列正本與原本無異。
如不服本判決，應於判決送達後二十日內向本院提出上訴。
中　　華　　民　　國　　96　　年　　10　　月　　25 　 日
                                書記官  林柑杏
